【裁判字號】    89,小上,75
【裁判日期】    890904
【裁判案由】    給付票款
【裁判全文】
臺灣臺中地方法院民事裁定                        八十九年度小上字第七十五號
    上  訴  人  乙○○
    被  上訴人  甲○○
右當事人間請求給付票款事件，上訴人對於中華民國八十九年六月二十八日本院台中簡易庭
八十九年度中小字第八○五號第一審判決提起上訴，本院判決如左：
    主  文
上訴駁回。
第二審訴訟費用新台幣壹仟壹佰貳拾伍元由上訴人負擔。
    理  由
一、按對於小額程序之第一審裁判提起上訴，非以其違背法令為理由，不得為之；上訴狀內
    應記載上訴理由，並表明原判決所違背法令及其具體內容、依訴訟資料可認為原判決有
    違背法令之具體事實，民事訴訟法第四百三十六條之二十四第二項、第四百三十六條之
    二十五分別定有明文。又判決不適用法規或適用不當者，為違背法令，而判決法院組織
    不合法、依法律或裁判應迴避之法官參與裁判、法院於權限之有無辨別不當或違背專屬
    管轄之規定、當事人於訴訟未經合法代理者、違背言詞辯論公開之規定者，為判決當然
    違背法令，同法第四百六十八條、第四百六十九條第一款至第五款亦分別著有明文，而
    此依同法第四百三十六條之三十二第二項規定亦為小額訴訟程序所準用。是當事人對於
    小額訴訟程序之第一審判決提起上訴，如以第一審判決有不適用法規或適用法規不當為
    理由時，其上訴狀或理由書應有具體之指摘，並揭示該法規之條項或其內容，若係成文
    法以外之法則，應揭示該法則之旨趣，倘為司法院解釋或最高法院之判例，則應揭示該
    判解之字號或其內容。如以民事訴訟法第四百六十九條所列各款情形為理由時，其上訴
    狀或理由書，應揭示合於該條款之事實。上訴狀或理由書如未依此項方法表明，或其所
    表明者，顯與上開法條規定之情形不合時，即難認為已對第一審判決之違背法令有具體
    之指摘，其上訴自難認合法。
二、上訴意旨略以：上訴人與案外人江明秋交換票據之事實有票據為證，而江明秋所開立之
    票據遭退票之事實，亦有證人林盛國可資作證，兩造之間並不相識，上訴人並未向被上
    訴人收受系爭金錢，金錢交易皆由被上訴人與江明秋所為，係江明秋一再要求交換票據
    ，上訴人始答應等語。
三、經查，上訴人並未表明原審判決有何不適用法規、適用法規不當、或民事訴訟法第四百
    六十九條第一至五款所列情形，難認對該判決之如何違背法令已有具體之指摘，依首揭
    規定及說明，其上訴自屬不合法，應予以裁定駁回。
四、據上論結，爰依民事訴訟法第四百三十六條之三十二第二項、四百四十四條第一項、第
    九十五條、第七十八條，裁定如主文。
中        華        民        國   八十九   年      九       月      四       日
                                 台灣台中地方法院民事第四庭
                                              審判長法官  王  銘
                                                    法官  王世華
                                                    法官  周靜秀
右正本證明與原本無異。
本裁定不得抗告。
中        華        民        國   八十九   年      九       月      四       日
~B書記官


司法院資訊處製作；財團法人民間司法改革基金會備份。
